# 请教陈版一个新冠肺炎疫情相关租金减让会计处理规定的问题

提问人：qlovem 时间：2020-06-27 16:33:07
对于融资租赁，承租人应当继续按照与减让前一致的折现率将未确认融资费用确认为当期融资费用，继续按照与减让前一致的方法对融资租入资产进行计提折旧等后续计量。发生租金减免的，承租人应当将减免的租金作为或有租金，在达成减让协议等解除原租金支付义务时，冲减““制造费用””、、““管理费用””、、““销售费用””等科目，并相应调整长期应付款，按照减让前折现率折现计入当期损益的，还应调整未确认融资费用；延期支付租金的，承租人应当在实际支付时冲减前期确认的长期应付款。
上述这段话中“按照减让前折现率折现计入当期损益的，还应调整未确认融资费用”这里是当期按照剩余的摊余成本摊销的意思吗？还是怎么个思路调整，请指教！
谢谢！

回答人：chenyiwei
举例：减免承租人 2020 年1-3月的租金， 2025 年1-3月每月额外增加1.1万元租金。（假定承租人的增量借款利率为年化6%。）此时，未折现的租赁对价总额增加，但折现后的租赁对价总额减少（1.1万
×0.7473（P/V， 5 ，6%）=0.8220万元），且至 2021 年 6 月 30 日前的应付租赁付款额减少。所以适用该规定。
对于上述情形，可以选择“按照减让前折现率折现计入当期损益”，即 2025 年1-3月
每月额外增加1.1万元租金，折现至 2020 年1-3月，其现值为0.8220万元。由于延期支付部分考虑了其资金成本，因此该情形下仅涉及租金减免的单一优惠方式，该减让的效果等同于减免 2020 年1-3月每月租金0.1780万元（1-0.8220），其余0.8220万元延期 5 年支付，延期期间正常计息。
账务处理：
2020 年1-3月：
借：管理费用 8,000
贷：累计折旧 8,000
借：财务费用 3,017/2,982/2,947
贷：未确认融资费用 ......
2020 年 3 月 31 日达成减让协议时：可以选择“按照减让前折现率折现计入当期损益”，即 2025 年1-3月每月额外增加1.1万元租金，折现至 2020 年1-3月，其现值为0.8220万元。由于延期支付部分考虑了其资金成本，因此情形 4 下仅涉及租金减免的单一优惠方式，该减让的效果等同于减免 2020 年1-3月每月租金0.1780万元（1-0.8220），其余0.8220万元延期 5 年支付，延期期间正常计息。
借：未确认融资费用 8,216（33,000元未折现租赁付款额与其折现至 2020 年 3 月 31 日的现值之间的差额）
贷：管理费用 5,216（8,216－3,000）
长期应付款 3,000（未折现的租赁对价总额增加1,000×3）
2020 年 3 月 31 日长期应付款的摊余成本为：582,341元。
2020 年 4 月-2025年 12 月：
借：管理费用 8,000
贷：累计折旧 8,000
借：长期应付款 10,000
贷：货币资金 10,000
借：财务费用 2,912/2,876/......
贷：未确认融资费用 ......
此外，还应调整前述分录中所确认的未确认融资费用，在后续租赁期内按照折现率（0.5%/月）分期计入财务费用。
直至约定的延期付款时，承租人实际支付该延期付款额应作如下处理：
2025 年1-3月，额外支付：
借：长期应付款 11,000
贷：货币资金 11,000